【裁判字號】    89,易,1156
【裁判日期】    891128
【裁判案由】    就業服務法
【裁判全文】
臺灣臺北地方法院刑事判決                        八十九年度易字第一一五六號
    公  訴  人  臺灣臺北地方法院檢察署檢察官
    被      告  甲○○
    選任辯護人  許巍騰
                李怡卿
右列被告因違反就業服務法案件，經檢察官聲請簡易判決處刑（八十九年度偵字第四
九九四號），本院台北簡易庭認不宜以簡易判決處刑，改簽移本院依通常程序審理，
本院判決如左：
    主  文
甲○○無罪。
    理  由
一、公訴意旨略以：被告甲○○明知僱主不得聘僱未經主管理機關許可或許可失效之
    外國籍人士，在本國國內工作，竟基於犯意，在八十五年五月至八十六年一月間
    ，以月薪新台幣（下同）二萬元之代價，聘僱原為他人申請許可，但居留效期至
    八十四年九月二十九日之菲律賓籍女子ＹＥＲＲＯ  ＤＥＬＭＡ  Ｅ，在台北市
    ○○○路一段八八之一號五樓住處每日擔任家庭幫傭工作，因認被告違反就業服
    務法第五十三條第一款之規，涉犯同法第五十八條第一項前段罪嫌。
二、按犯罪事實應依證據認定之，無證據不得推定其犯罪事實。不能證明被告犯罪或
    其行為不罰者，應諭知無罪之判決，刑事訴訟法第一百五十四條、第三百零一條
    第一項定有明文。本件公訴人認被告涉犯未經許可聘僱許可失效之外國籍人士罪
    嫌，無非係以菲律賓籍女子ＹＥＲＲＯ  ＤＥＬＭＡ  Ｅ於警訊時供證，且與被
    告自承之生活狀況大致相符為據，惟訊據被告堅詞否認有上開犯行，辯稱沒有僱
    用該名菲律賓籍女子ＹＥＲＲＯ  ＤＥＬＭＡ  Ｅ等語。
三、經查，該名菲律賓籍外勞於警訊時陳稱八十五年五月至八十六年一月間受僱於被
    告，且被告之名字會記住係因家中祖母（平日稱阿母）常叫他名字，家中有一女
    兒，現在約五歲，原本被告與太太及女兒、祖母同住，後來伊離職後，祖母曾打
    電話告訴伊被告和太太已經離婚等語（見偵查卷第六頁），雖與被告有一女兒，
    ，且於八十七年離婚之生活狀況相符，而證人乙○○即訊問該名菲勞並製作筆錄
    之警員亦到庭證稱該名菲勞有在警局或被告住處大樓陳述被告之姓名，警訊筆錄
    確按菲勞所述記載等詞（見本院八十九年十月二十六日訊問筆錄）。惟證人丙○
    即被告上開敦化南路住處之大廈管理員到庭證稱外事警察帶菲勞去大廈時伊在現
    場，當時警員說菲勞僱主是四樓的陳小姐，外勞說找MISS陳，後會同管區警員，
    伊通知四樓住戶林太太下樓由菲勞指認，菲勞說不是這位等語（見本院八十九年
    七月六日、十月二十六日訊問筆錄），而證人乙○○亦證述外勞表示不知是四樓
    或五樓，剛開始有講四樓或五樓但下來不是當事人，外勞有說不是這個人等語（
    見本院八十九年十月二十六日訊問筆錄），足見該名菲勞查獲後帶至被告住處大
    樓時，對僱主居住之樓層及姓名均指認錯誤，並非如警員所稱菲勞有告知被告姓
    名，或菲勞所述記得被告姓名，故菲勞所稱受僱於被告之情是否屬實，即屬可議
    。況證人丙○復證稱菲勞說認識伊，伊問菲勞幾年在此做事，菲勞說一九九五年
    ，但伊係八十七年才來該大廈工作等詞（見本院八十九年七月六日、十月二十六
    日訊問筆錄），益徵菲勞所言不可採信。參諸證人乙○○復證述有調資料，知道
    甲○○住幾樓，有調資料也有口卡給外勞指認一詞（見本院八十九年十月二十六
    日訊問筆錄），則菲勞亦有可能經由調閱資料而獲悉被告家庭及婚姻狀況之情。
    故本件僅以菲勞之供述既無法證明被告有僱用之事實，自難以被告涉犯就業服務
    法第五十八條第一項前段未經許可聘僱許可失效之外國人之罪相繩，此外，復查
    無其他積極證據足以證明被告有公訴人所指之上開犯行，即屬不能證明被告犯罪
    ，應為無罪判決之諭知。
據上論斷，應依刑事訴訟法第四百五十二條、第三百零一條第一項，判決如主文。
本案經檢察官邱舜韶到庭執行職務
中    華    民    國      八十九      年      十一    月    二十八      日
                                臺灣臺北地方法院刑事第八庭
                                          法  官  鄭  佾  瑩
右正本證明與原本無異。
如不服本判決，應於判決送達後十日內，向本院提出上訴狀。
                                          書記官  郭  台  發
中    華    民    國      八十九      年      十二    月        四      日


司法院資訊處製作；財團法人民間司法改革基金會備份。
